【裁判字號】    90,訴,96
【裁判日期】    900406
【裁判案由】    違反毒品危害防制條例
【裁判全文】
臺灣基隆地方法院刑事判決                              九十年度訴字第九六號
    公  訴  人  臺灣基隆地方法院檢察署檢察官
    被      告  丁○○
    指定辯護人  本院公設辯護人乙○○
右列被告因違反毒品危害防制條例案件，經檢察官提起公訴（九十年度偵字第二六七
號），本院判決如左：
    主      文
丁○○連續轉讓第二級毒品，處有期徒刑壹年。
扣案之安非他命陸小包（驗餘淨重壹拾壹點壹伍柒公克）沒收銷燬之。
    事      實
一、丁○○曾於民國八十一年間犯偽造文書罪，經本院判處有期徒刑四月確定，於八
    十三年一月十九日執行完畢；八十三年間因違反麻醉藥品管理條例案件，經臺灣
    桃園地方法院判處有期徒刑六月確定，於八十四年七月十一日執行完畢（均不構
    成累犯）。復明知安非他命，業經公告列為毒品危害防制條例所管制之第二級毒
    品，不得非法販賣、轉讓、施用或持有，仍基於轉讓第二級毒品之概括犯意，於
    九十年一月三日二十時許，在基隆市○○○道口海慧寺附近，綽號「阿輝」之不
    詳姓名男子住處內，無償轉讓第二級毒品安非他命予其友甲○○施用（施用毒品
    部分應另由檢察官偵查）。九十年一月九日二十二時四十分許，在基隆市○○路
    十三號中泰賓館三Ｏ一室內，承前概括轉讓犯意，將一小包安非他命（毛重一．
    三公克），無償持交丙○○，經徐女拒絕而轉讓不遂。嗣於同日二十二時四十五
    分許，為警至該旅社臨檢。丁○○一時情急，趁丙○○在廁所之際，未經徐女同
    意，即將該小包安非他命藏放於徐女皮包內，惟仍為警查獲，並自丁○○身上扣
    得五小包安非他命（查扣之六小包安非他命合計淨重十一．一七八六公克，驗餘
    重十一．一三五七公克）。
二、案經基隆市警察局第一分局報請臺灣基隆地方法院檢察署檢察官偵查起訴。
    理      由
一、訊據被告丁○○固坦承於右揭時地，無償轉讓安非他命一小包予丙○○，然為徐
    女拒絕。因警臨檢，即趁丙○○在廁所之際，將該小包安非他命藏放於徐女之皮
    包內，以避警查緝等情不諱，惟矢口否認有何轉讓安非他命予甲○○施用之事實
    ，並辯稱：當日伊在友人「阿輝」家中，將安非他命放置桌上。甲○○未經伊同
    意，即自行取用，伊並不知情云云。經查證人甲○○於本院審理時結證稱：（安
    非他命）不是買的，是拿來吸：：：；是我好奇向他（指被告）討的，他給我一
    點，是在八堵隧道（附近）被告朋友家裡等語（本院九十年二月二十日訊問筆錄
    ）。甲○○與被告相識僅約一週，為二人自承在卷，並無仇隙，自無設詞誣攀之
    必要。再參諸被告於本院審理時供承：（你有朋友住在八堵隧道口？）是的，他
    叫「阿輝」，詳細住址不知道，（大概）在海慧寺附近；繼供稱：我是沒有給他
    （指甲○○），他有到我那裡，當時我有在「阿輝」處吸毒，（安非他命）放在
    外面，他們自己拿去吸，我不知道等語（同上筆錄），核與甲○○供稱時地相符
    ，且被告斯時亦持有安非他命施用毒品中，益證甲○○供證應屬信而有徵。至於
    甲○○於警訊及檢察官偵查中所稱：係伊於九十年一月三日十八時至十九時左右
    打電話至丁○○（之行動電話）後，同日二十時，在本市○○○道口附近，以新
    台幣一千元購得一小包安非他命云云，經本院調閱甲○○所指被告持用之上開行
    動電話通聯紀錄，並無該項通話，是甲○○上開偵查中之證言要屬誇大不實，不
    足採信。次查被告於上開時地將安非他命持交丙○○，遭其拒絕之事實，業據被
    告於警訊及本院審理時坦承不諱，核與證人丙○○證述情節相符，足徵被告此部
    分自白與事實相符。此外，復有經警自被告所著褲內暗袋查得五小包結晶物及自
    丙○○皮包內扣得一小包結晶物可佐，該六包結晶物經送請憲兵司令部刑事技術
    支援中心鑑定，均含甲基安非他命成份，此有該中心九十綱得字第三六九一號鑑
    驗通知書附卷可稽。綜上所述，被告所辯，核係事後卸責之詞，委無足採。其犯
    罪事證明確，犯行洵堪認定，應依法論科。
二、按安非他命為毒品危害防制條例所管制之第二級毒品。被告於右揭時地，基於轉
    讓安非他命之犯意，無償轉讓安非他命予甲○○既遂及著手轉讓丙○○而不遂，
    核其所為，係犯毒品危害防制條例第八條第二項之轉讓第二級毒品（既遂）罪及
    同條第四項、第二項轉讓第二級毒品（未遂）罪。公訴人認被告係販賣安非他命
    予甲○○，而應適用同法第四條第二項販賣第二級毒品罪部分，經查證人甲○○
    係無償向被告取得安非他命，已如前述，且查無其他積極證據足資證明被告有何
    販賣安非他命予甲○○之事實，此部分起訴法條即有未洽，應予變更。次查被告
    將安非他命持交丙○○，惟為徐女拒絕，亦如前述認定，顯已著手於轉讓行為構
    成要件之實行，而事實上未完成該轉讓行為，是其此部分之犯行為轉讓第二級毒
    品（未遂）罪，公訴人認係轉讓第二級毒品（既遂）罪，亦有未洽，併此敘明。
    被告持有第二級毒品行為，應為轉讓之高度行為所吸收，不另論罪。其先後二次
    轉讓第二級毒品安非他命（既未遂）之犯行，時間緊接，所犯基本構成要件相同
    罪名，顯係基於概括犯意為之，為連續犯，依法以一轉讓第二級毒品（既遂）罪
    論，並加重其刑。爰審酌被告曾犯有如事實欄所載犯罪，並經判處罪刑執行完畢
    ，有臺灣高等法院被告全國前案紀錄表在卷可參，雖不構成累犯，然素行不端，
    自己施用毒品之餘，猶轉讓供人施用，擴大毒品之危害，犯後猶避就部分犯行等
    一切情狀，量處如主文所示之刑，以示懲儆。扣案之安非他命六小包（淨重十一
    ．一七八六公克，驗餘重十一．一三五七公克），不問屬於犯人與否，均應依毒
    品危害防制條例第十八條第一項前段之規定，予以宣告沒收銷燬之。
據上論斷，應依刑事訴訟法第二百九十九條第一項前段、第三百條，毒品危害防制條
例第八條第二項、第四項、第十八條第一項，刑法第十一條前段、第五十六條，判決
如主文。
本案經檢察官黃士元到執行職務。
中    華      民      國    九十      年      四      月      三      日
                                    臺灣基隆地方法院刑事第二庭
                                      法      官    邱  志  平
右正本證明與原本無異。
對於本判決如有不服，應於收送送達後十日內，向本院提出上訴狀，上訴於臺灣高等
法院，並按他造當事人之人數附具繕本。
                                      書  記  官    彭  淑  芳
中      華      民      國    九十      年      四      月      六      日
附錄論罪法條
毒品危害防制條例第八條第二項、第四項：
轉讓第二級毒品者，處六月以上五年以下有期徒刑，得併科新台幣七十萬元以下罰金
。
前三項之未遂犯罰之。


司法院資訊處製作；財團法人民間司法改革基金會備份。
